【裁判字號】    99,財管,20
【裁判日期】    990611
【裁判案由】    選任遺產管理人
【裁判全文】
臺灣雲林地方法院民事裁定              99年度財管字第20號
聲  請  人  丙○○
關  係  人  甲○○
上列聲請人聲請對被繼承人乙○○選任遺產管理人事件，本院裁
定如下：
    主  文
選任甲○○為被繼承人乙○○之遺產管理人。
准對被繼承人乙○○（男，民國32年4 月7 日出生，國民身分證
統一編號：Ｚ000000000號，最後住所：雲林縣虎尾鎮○○里○○鄰
○○路61號，於民國96年7 月19日死亡）之繼承人為公示催告。
被繼承人乙○○之繼承人，應自前項公示催告最後登載新聞紙之
日起，六個月內承認繼承，上述期限屆滿，無繼承人承認繼承時
，被繼承人乙○○之遺產，於清償債權，並交付遺贈物後，如有
賸餘即歸屬國庫。
程序費用新臺幣壹仟元由被繼承人乙○○之遺產負擔。
    理  由
一、本件聲請意旨略以：被繼承人乙○○於民國96年7 月19日死
    亡，其生前對聲請人仍有抵押債務尚未清償，聲請人為被繼
    承人乙○○之債權人，然其各順序繼承人均拋棄其繼承權，
    並經鈞院以96年度繼字第711 號准予備查在案，而屬無人繼
    承之情形，致聲請人無法對其遺產行使權利，為此依民法第
    1178條第2 項之規定，聲請本院選定關係人甲○○為其遺產
    管理人等語。
二、按繼承開始時，繼承人之有無不明，而無親屬會議或親屬會
    議未於1 個月內選定遺產管理人者，利害關係人或檢察官得
    聲請法院選任遺產管理人，並由法院依公示催告程序，定6
    個月以上之期限，公告繼承人，命其於期限內承認繼承；又
    被繼承人之所有繼承人均拋棄其繼承權者，亦準用關於無人
    承認繼承之規定，民法第1177條、第1178條第2 項、第1176
    條第6 項分別定有明文。
三、經查，聲請人主張之上開事實，已據其提出土地登記謄本、
    本院96年10月24日雲院隆家溫決96繼字第711 號函、繼承系
    統表等件為證，並經本院依職權調閱本院96年度繼字第711
    號拋棄繼承事件案卷查核無訛，足資證明被繼承人乙○○之
    遺產，確屬無人承認繼承之狀態，參以本件未有經親屬會議
    選定遺產管理人之資料，是聲請人聲請本院選定遺產管理人
    ，尚無不合。且關係人甲○○亦出具同意書陳稱願擔任乙○
    ○之遺產管理人，本院審酌關係人甲○○為執業地政士，非
    但具有專業知識及能力，且與被繼承人所遺遺產間無利害關
    係，若由其擔任本事件之遺產管理人，定能秉持其專業倫理
    擔當此具公益性質之職務，並順利達成管理保存及清算遺產
    之任務。據此，爰選任關係人甲○○為被繼承人乙○○之遺
    產管理人，並依法為承認繼承之公示催告。
四、依非訟事件法第157 條，裁定如主文。
中    華    民    國    99    年    6     月    11    日
                  家事法庭    法  官  黃 瑞 井
以上正本係照原本作成。
如對本裁定抗告，須於裁定送達後10日內，向本院提出抗告狀，
並應繳納抗告費新臺幣1,000 元。
中    華    民    國    99    年    6     月    11    日
                              書記官  鄭 國 銘

司法院資訊處製作；財團法人民間司法改革基金會備份。
